【裁判字號】    97,交抗,1061
【裁判日期】    970930
【裁判案由】    聲明異議
【裁判全文】
臺灣高等法院臺中分院刑事裁定        97年度交抗字第1061號
抗  告人即
原處分機關  交通部公路總局台中區監理所彰化監理站
代  表  人  乙○○
受  處分人
即  異議人  甲○○
上列抗告人因受處分人違反道路交通管理處罰條例聲明異議案件
，不服臺灣彰化地方法院中華民國九十七年七月二十九日所為裁
定（九十七年度交聲字第七九一號）提起抗告，本院裁定如下：
    主  文
抗告駁回。
    理  由
一、本件原裁定法院將原處分撤銷，改為「甲○○自用小貨車駕
    駛人駕駛汽車，經測試檢定酒精濃度超過規定標準，處罰鍰
    新臺幣參萬肆仟伍佰元，並吊扣小型車駕駛執照壹拾貳個月
    ，及接受道路交通安全講習」之處分，其理由經本院審核認
    無不當，應予維持。
二、本件抗告人即原處分機關交通部公路總局台中區監理所彰化
    監理站係以：考領各類駕駛資格及駕照得適用駕駛之車種等
    規定，道路交通安全規則第六十、六一及六二條分別定有明
    文。現行採機車駕駛執照、汽車駕駛執照各一照管理原則，
    不會造成民眾不便，歷年來亦無阻礙，車主及駕駛人之權利
    亦相對受保障，酒駕違規行為吊扣駕駛執照之目的非僅在處
    罰違反道路交通管理事件之行為人而已，尚有暫時禁止行為
    人於道路上駕駛，以免其短期再犯之用意，實不得因違規駕
    駛領有最高級汽車駕照，即得有多次駕駛汽車之機會；吊扣
    駕駛執照之裁處，係以違規時駕駛資格之照類作為處罰立基
    ，且道路交通管理處罰條例第三十五條亦有規定吊扣其駕駛
    執照之裁處依據，而非道路交通管理處罰條例第六十八條之
    規定，另針對道路交通管理處罰條例第六十八條條文刪除吊
    扣部分，因僅係為符合汽、機車各採一照管理原則，避免造
    成處罰機關窒礙難行，本件受處分人違規時領有職業大貨車
    駕駛執照，並非無照駕駛，原處分並無不當等情詞；提起抗
    告，請求撤銷原裁定，仍維持原處分。
三、惟本件受處分人甲○○（以下簡稱為受處分人）係於民國（
    下同）九十七年六月四日二十二時四十六分許，駕駛車牌號
    碼Ｍ４－８１３０號自小貨車，行經彰化縣秀水鄉○○路與
    明山街口，因「經警方攔檢實施酒測，酒精濃度超過法定標
    準（經測定酒精值每公升０．４５毫克）」之違規，而被舉
    發裁罰；此部分事實有彰化縣警察局舉發違反道路交通管理
    事件通知單（單號：彰警交字第Ｉ00000000號）、
    及九十七年六月五日交通部公路總局臺中區監理所（彰化監
    理站）之彰監四字第裁六四－Ｉ00000000號違反道
    路交通管理事件裁決書可資佐證，堪以認定。經核受處分人
    違規之時間即九十七年六月四日，已在現行道路交通管理處
    罰條例第六十八條之規定於九十五年三月一日起施行之後。
    原裁定已說明如何依據上開條文之修正原因及條文規定，認
    定本件就吊扣受處分人之駕照部分，應僅能吊扣受處分人之
    小型車駕駛執照，而不能吊扣其職業大貨車之駕駛執照之理
    由，其理由並無不當。抗告意旨所持法律見解，為本院本件
    所不採取，其抗告並無理由，應予駁回。
四、據上論斷，應依道路交通案件處理辦法第二十五條、第二十
    六條，刑事訴訟法第四百十二條，裁定如主文。
中    華    民    國    97    年    9     月    30    日
            刑事第三庭   審判長法  官   王  增  瑜
                               法  官   梁  堯  銘
                               法  官   廖  柏  基
上列正本證明與原本無異。
不得再抗告。
                               書記官   曾  煜  智
中    華    民    國    97    年    9     月    30    日


司法院資訊處製作；財團法人民間司法改革基金會備份。
